臺灣新竹地方法院民事小額判決  
110年度竹小字第787號
原      告  吳筱凡  
被      告  劉弘威  

上列當事人間請求損害賠償事件，本院於民國110年12月28日辯
論終結，判決如下：
    主      文
被告應給付原告新臺幣貳萬肆仟柒佰貳拾伍元，及自民國一一０
年十一月二十三日起至清償日止，按年息百分之五計算之利息。
原告其餘之訴駁回。
訴訟費用新臺幣壹仟元由被告負擔新臺幣捌佰叁拾伍元，餘由原
告負擔。
本判決第一項得假執行。
    爭執事項之理由要領
一、本院依新竹市警察局民國110年11月25日竹市警交字第11000
    44721號函檢送之本件交通事故資料，認本件交通事故之發
    生係因被告直行車行駛右轉彎專用車道違反特定標線禁制規
    定，而擦撞原告所有由其駕駛之車牌號碼000-0000號自用小
    客車之過失所致，應由被告負全部過失責任。被告辯稱原告
    之行車紀錄照片缺乏前後連貫性，難以還原事故發生經過；
    道路交通事故初步分析研判表無法作為判斷肇責比例之證據
    ，原告應提出完整事件影片或其他證據以證明被告之過失云
    云，尚不足採信。
二、按修復費用以必要者為限，以新品換舊品而更換之零件，應
    予以折舊。查原告所有之車牌號碼000-0000號自用小客車受
    損之修復費用為新臺幣（下同）29,600元，有原告提出之行
    車執照、SUZUKI原廠新賀汽車股份有限公司竹北服務廠結帳
    工單在卷可稽，應堪足採信。又依原告提出之原廠結帳工單
    所載該修理費用雖均屬工資，然依該原廠109年3月21日出具
    之估價單所載其中修理項目「右前輪圈」係屬零件，有被告
    提出之估價單影本可稽，顯然原告提出之原廠結帳工單所載
　　修理項目輪圈為「工資」應係誤載，應堪認定修理項目輪圈
    係屬「零件」。被告抗辯修理項目輪圈係屬「零件」，應予
    折舊一節，應堪足採信。經查，原告所有之該車牌號碼000-
    0000號自用小客車受損更換零件輪圈之修復費用為8,100元
    ，而原告所有之該車牌號碼000-0000號自用小客車係107年3
    月出廠，有原告提出之原廠結帳工單、行車執照影本在卷可
    按，算至本件交通事故發生時（即109年3月12日）已使用2
    年，依前揭說明，以新品換舊品而更換之零件，自應予以折
    舊。而依行政院公布之固定資產耐用年數表及固定資產折舊
    率表，自用小客車耐用年數5年，採定率遞減法計算折舊，
    每年折舊369/1000，依此計算該車牌號碼000-0000號自用小
    客車輪圈更新零件折舊後之必要修復費用即為3,225元。據
    此，該車牌號碼000-0000號自用小客車之必要修復費用即為
    24,725元（計算式如下：工資21,500元〈即29,600元－8,100
    元〉＋折舊後之零件3,225元＝24,725元）。
三、第查，原告所有之該車牌號碼000-0000號自用小客車受損之
    位置確包括前右保險桿、右葉子板、右前車門、右前輪圈及
    右後照鏡，有原告提出之照片及新竹市警察局民國110年11
    月25日竹市警交字第1100044721號函檢送之本件交通事故車
    損照片可稽，且該車牌號碼000-0000號自用小客車受損應如
    何修復（拆裝、板金、烤漆、修理、更換零件等），乃係原
    廠依專業認定，被告辯稱原告應出示輪圈更換之必要性、前
    保桿修理之必要性、右後視鏡拆裝總成之必要性、板金之必
    要性云云，尚不足採信。又修復方式烤漆項目，依商業習慣
    ，汽車修理廠收取之費用均屬工資，並未另外收取漆料費用
    ，而本件原告所有之該車牌號碼000-0000號自用小客車受損
    修復方式烤漆項目，原廠亦僅收取工資，且在估價單及結帳
    工單均具體明確記載烤漆之位置，被告猶辯稱原告應出示烤
    漆項目之供料比云云，更屬無稽，不足採認。另本件交通事
    故之發生係被告之過失所致，應由被告負全部過失責任，已
    認定如前，則縱然被告因本件交通事故受有損害，被告亦不
    得請求原告賠償，是被告主張以其損害5,936元與原告之債
    權抵銷云云，亦屬無據。
四、據此，原告依侵權行為之法律關係，請求被告給付車牌號碼
    000-0000號自用小客車必要修復費用24,725元，及自起訴狀
    繕本送達翌日即110年11月23日起至清償日止按年息5%計算
    之利息，為有理由，應予准許。至逾上開部分以外之請求，
    則無理由，應予駁回。
中    華    民    國   111    年    1     月     6    日
                  新竹簡易庭    法  官  汪銘欽
以上正本係照原本作成。
如對本判決上訴，非以其違背法令為理由不得為之，且須於判決
送達後二十日內以上訴狀記載上訴理由向本院提出上訴狀。如委
任律師提起上訴者，應一併繳納上訴審裁判費。
中    華    民    國   111    年    1     月     6    日
                                書記官  周育瑜
附錄：
一、民事訴訟法第436條之18第1項：
    （小額訴訟程序）判決書得僅記載主文，就當事人有爭執事
    項，於必要時得加記理由要領。
二、民事訴訟法第436條之24第2項：
    對於小額程序之第一審裁判上訴或抗告，非以其違背法令為
    理由，不得為之。
三、民事訴訟法第436條之25：
    上訴狀內應記載上訴理由，表明下列各款事項：
    (一)原判決所違背之法令及其具體內容。
    (二)依訴訟資料可認為原判決有違背法令之具體事實。